【裁判字號】    96,訴,1872
【裁判日期】    970320
【裁判案由】    確認強制執行程序無效
【裁判全文】
臺灣高雄地方法院民事判決              96年度訴字第1872號
原      告  丁○○
訴訟代理人  張清雄  律師
被      告  馬來西亞德義第一資產管理股份有限公司臺灣分公司
法定代理人  丙○○
訴訟代理人  洪仁杰  律師
被      告  甲○○
            乙○○
上列當事人間請求確認強制執行程序無效事件，本院於中華民國
九十七年三月六日言詞辯論終結，判決如下：
    主      文
原告之訴及其假執行之聲請均駁回。
訴訟費用由原告負擔。
    事實及理由
壹、程序部分：
    按「訴狀送達後，原告不得將原訴變更或追加他訴。但有下
    列各款情形之一者，不在此限：二、請求之基礎事實同一者
    。七、不甚礙被告之防禦及訴訟之終結者。」，民事訴訟法
    第255 條第1 項第2 款、第5 款分別定有明文。本件原告起
    訴時，係依確認之訴之法律關係，訴請：(一)確認本院民國93
    年度執字第45980 號強制執行事件，被告馬來西亞德義第一
    資產管理股份有限公司臺灣分公司（下稱德義公司）所為撤
    回執行程序及發還被告甲○○保證金新臺幣（下同）2,760,
    000 元之程序，均無效。(二)確認本院95年度執字第6967號強
    制執行事件，因該拍賣而成立之買賣關係不存在。嗣於本院
    審理中，原告為訴之變更，改依侵權行為之法律關係，訴請
    被告應連帶給付原告5,688,000 元，及自本變更訴狀繕本送
    達被告之翌日起至清償日止，按週年利率百分之五計算之法
    定遲延利息。核原告所為訴之變更，其訴訟標的及請求之基
    礎事實固有不同，然原告係於第一次審判期日，經本院闡明
    其確認之訴之聲明，係屬過去之法律關係，有不適於為確認
    之訴之標的情事（最高法院84年度台上字第1368號民事判決
    理由參照），原告旋於第二次審判期日前具狀為訴之變更，
    而被告雖不同意原告所為訴之變更，然因本件訴訟首序，並
    無使第一次審判期日之訴訟行為（尚無進行任何調查證據行
    為）歸於徒勞無益、須重新另行搜集訴訟資料，亦無何妨礙
    被告之訴訟防禦、抗辯與舉證等情事，復基於節省當事人另
    行訴訟之時間、勞費起見，本院認原告所為訴之變更，顯屬
    不甚礙被告之防禦及訴訟之終結情形，揆諸上開民事訴訟法
    第255 條第1 項第5 款規定，原告變更之訴，於法尚無不合
    ，應予以准許。又本院以原告變更之訴為合法而准許之，被
    告即不得聲明不服（民事訴訟法第258 條第1 項規定參照）
    ，本院即應專就原告變更後之訴為裁判，原訴可認為已因撤
    回而終結（最高法院94年度台上字第1256號民事判決理由參
    照），核先敘明。
貳、實體部分：
一、原告起訴主張：
  (一)緣原告丁○○於89年間，因向訴外人臺灣中小企業銀行股份
    有限公司（下稱臺灣企銀）借款700 萬元（下系爭債權），
    並以自己所有坐落高雄市○○區○○段12小段1132地號土地
    （面積：1598平方公尺，權利範圍：830/10,000），暨坐落
    其上同小段3015（總樓層面積：804.34平方公尺，權利範圍
    ：全部）、3020（共同使用部分面積：4651.83 平方公尺，
    權利範圍：602/ 10,000） 建號即門牌號碼：高雄市左營區
    ○○○路419 號地下層等建物（以上與上開土地部分合稱為
    系爭房地），設定抵押權予臺灣企銀作為上開借款之擔保。
    俟因原告未依約分期清償借款，經臺灣企銀聲請本院民事執
    行處（下稱本院執行處）拍賣抵押物裁定後，由訴外人力富
    資產管理股份有限公司（臺灣企銀之抵押債權受讓人，下稱
    力富公司）具狀聲請拍賣抵押物，由本院民事執行處以93年
    度執字第45980 號拍賣抵押物事件（下稱前案執行事件）受
    理進行拍賣，而力富公司復於94年間將債權讓與被告即馬來
    西亞德義第一資產管理股份有限公司臺灣分公司（下稱德義
    公司）。嗣前案執行事件於94年8 月9 日拍賣時，由被告甲
    ○○以15,088,000元拍定，惟被告甲○○竟未繳付拍賣價款
    ，本院執行處乃改定95年1 月10日重新拍賣，嗣該日無人應
    買，同日被告甲○○之妻即被告乙○○竟從被告德義公司受
    讓該債權，被告德義公司復於同月16日向本院執行處表示「
    已和債務人達成協議」，故撤回本件執行。而被告甲○○先
    前繳納之276 萬元拍賣投標保證金，本應依強制執行法第68
    條之2 規定處理，竟因被告德義公司向本院執行處謊稱已和
    債務人達成協議，且撤回強制執行之聲請，本院執行處復未
    通知參與分配之其他債權人是否願意繳費繼續執行，即逕將
    上開276 萬元保證金發還被告甲○○。俟被告乙○○再於95
    年2 月8 日具狀聲請拍賣抵押物，經本院執行處以95年度執
    字第6967號執行事件（下稱後案執行事件）受理進行拍賣，
    經第三拍由被告乙○○以940 萬元拍定，較前案執行事件第
    一次拍賣所得價金少了5,688,000 元，卻無從就上開276 萬
    元保證金抵償。
  (二)本件被告德義公司、甲○○、乙○○等人，係共謀向本院執
    行處謊稱：「已和債務人達成協議」，使執行處誤將被告甲
    ○○已繳納之保證金276 萬元發還，俟後重新拍賣時，再改
    由被告乙○○以低於原拍定價額5,688,000 元之價金得標，
    被告等人顯係藉迴避強制執行法第68條之2 規定之脫法行為
    ，而侵害原告之財產權益，自應負連帶損害賠償責任。為此
    ，乃依侵權行為（於訴訟中為訴之變更，業經本院准許，詳
    如前述。）之法律規定，提起本件訴訟，並聲明求為判決：
    被告應連帶給付原告5,688,000 元，及自本變更訴狀送達被
    告之翌日（即97年1 月12日）起至清償日止，按週年利率百
    分之五計算之法定遲延利息，並就原告勝訴部分，願供擔保
    以代釋明，請准宣告得為假執行等語。
二、被告之抗辯：
  (一)被告德義公司抗辯略以：
    被告德義公司受讓系爭債權後，即委任第三人辦理系爭房地
    之強制執行程序，嗣於拍定人未繳尾款而進行後續程序期間
    ，被告乙○○向被告德義公司表示欲購買系爭債權，基於商
    業利益考量，被告公司遂於95年1 月10日允諾以9,300,000
    元之價格出售，並指示第三人依契約之條件辦理撤回強制執
    行，被告公司所為乃正當權利之行使，何來脫法行為。又撤
    回強制執行本為債權人之權利，無需經債務人同意，縱撤回
    之原因有虛偽之記載，亦不影響撤回之法律效果。再者，原
    告早已無力償還全部債務，卻一再主張拍賣無效，原告提起
    本件訴訟實無權利保護之必要等情，並聲明求為判決駁回原
    告之訴及其假執行之聲請等語，資為抗辯。
  (二)被告甲○○抗辯略以：
    被告甲○○係因資金週轉調度不及，以致無法一次繳清價金
    ，非有與其他被告掛勾而故意不給付拍定價金之意圖。況因
    被告無法繳足價金而直接受害者，應為聲請執行之被告德義
    公司，其實無與被告勾結共為脫法行為之理。又被告德義公
    司撤回前案執行事件時，何以向本院執行處為「已和債務人
    達成協議」之表示，被告並不知情，另強制執行法並未規定
    ，債權人於撤回時應表明理由，亦無債權人撤回強制執行聲
    請時應通知其他債權人是否繳費聲請繼續執行之規定，更無
    須得債務人同意或應先詢問債務人意見之規定，故法院依被
    告德義公司撤回之聲請而終結前案執行事件，並無違誤。至
    上開執行程序既已因債權人撤回而終結，被告自無須負強制
    執行法第68條之2 第1 項規定之擔保責任，法院將保證金發
    還予被告，亦無違誤。退步言之，縱認執行法院應先通知其
    他抵押權人及債權人而未予通知，此亦僅涉及其他抵押權人
    及債權人之權益是否受影響，與債務人無關。再者，被告德
    義公司將系爭債權讓與被告乙○○後，雖經被告乙○○再次
    聲請執行，但此為另一執行程序，與系爭前案執行事件無關
    ，且系爭房地係在本院依法進行之拍賣程序中拍定，並非被
    告等人所得任意操控等情，乃聲明求為判決駁回原告之訴等
    語，資為抗辯。
  (三)被告乙○○抗辯略以：
    被告德義公司於撤回前案執行事件時，是否有與原告達成何
    種協議暨其內容為何，均與被告無關，亦非被告於受讓前所
    能知悉，如何能逕行推認被告等人共謀脫法行為？又強制執
    行程序之撤回僅須債權人向執行法院為撤回之意思表示即可
    ，無須附具任何理由，是縱認被告德義公司撤回前案執行時
    所陳述之理由與事實不符，本院民事執行處亦非因上開理由
    始准其撤回，而係因債權人行使其權利之結果。再者，系爭
    後案執行事件中，被告至第三拍時始決定投標，係考量第三
    拍之底價與被告受讓系爭債權之價金相近，且所有拍賣之過
    程，均係遵循本院主導而為，被告並無控制執行程序之能力
    ，且被告甲○○投標應買之價格較被告投標應買之價格為高
    ，係被告於第三拍減價後始為出價之結果，非被告有何脫法
    行為所致。末者，強制執行法第68條之2第2項所規定「原拍
    定人應負其差額」，係在原執行程序中執行法院再行拍賣時
    ，始有發生之可能，且非直接對債務人負責，本件原告恐有
    誤解上開規定之情形等情，並聲明求為判決駁回原告之訴等
    語，資為抗辯。
三、兩造不爭執及爭執之事項：
  (一)不爭執部分：
    1.原告因積欠臺灣企銀款項未還，遭其聲請拍賣抵押物，經
      本院以93年度執字第45980 號拍賣抵押物事件受理在案，
      嗣該債權輾轉讓與被告德義公司。此有本院93年度執字第
      45980號卷可憑。
    2.系爭房地於前案執行事件第一次拍賣時，經被告甲○○以
      15,088,000元拍定，並繳納2,760,000 元之保證金，惟被
      告甲○○未繳付尾款，後經被告德義公司以「已和債務人
      達成協議」為由，聲請撤回該執行事件，本院乃將上開保
      證金發還被告甲○○。
    3.被告德義公司於前案執行事件中將該債權以9,300,000 元
      之價格出售予被告乙○○，嗣被告乙○○於前案執行事件
      終結後，在95年2 月8 日再次聲請拍賣抵押物，經本院以
      95年度執字第6967號受理在案，至第三拍時由被告乙○○
      以9,400,000 元得標，較前案執行事件第一次拍賣所得價
      金減少5,688,000 元。此亦有本院95年度執字第6967號卷
      可參。
  (二)爭執部分：
    本件原告就變更之訴，依侵權行為之法律關係，訴請被告應
    連帶給付原告5,688,000 元及其法定遲延利息，有無理由？
四、原告主張被告等人顯係藉迴避強制執行法第68條之2 規定之
    脫法行為，致其受有5,688,000 元之財產權益等前情，業經
    被告抗辯以並無脫法行為等前詞。嗣兩造於本院審理中，經
    協商整理爭點為：原告就變更之訴，依侵權行為之法律關係
    ，訴請被告應連帶給付5,688,000 元，及自本變更訴狀繕本
    送達被告之翌日（即97年1 月12日）起至清償日止，按週年
    利率百分之五計算之法定遲延利息，有無理由？本件兩造既
    就上開爭點生有爭執，自應由本院依法予以審酌判斷如下。
五、原告依侵權行為之法律關係，訴請被告應連帶給付原告5,68
    8,000元，及其法定遲延利息，有無理由？
  (一)按「拍定人未繳足價金者，執行法院應再拍賣。再拍賣時原
    拍定人不得應買。如再拍賣之價金低於原拍賣價金及因再拍
    賣所生之費用者，原拍定人應負擔其差額。」，強制執行法
    第68條之2 第1 項定有明文。惟如於拍賣過程（下稱前案執
    行事件），經拍定後而拍定人不繳納拍賣價金，由執行法院
    再定期拍賣，後因執行債權人撤回強制執行之聲請，致前案
    執行事件之強制執行程序已經終結，俟後雖經其他執行債權
    人再聲請強制執行拍賣（下稱後案執行事件），致後案執行
    事件之拍定價價金，較前案執行事件之拍定價金為低，亦無
    所謂負擔差額之問題，此經臺灣高等院暨所屬法院87年法律
    座談會民事執行類第9 號提案研討結論，亦同此見解可資參
    照，核先敘明。
  (二)原告主張本件前案執行事件，於執行債權人德義公司聲請撤
    回強制執行時，本院執行處竟未通知參與分配之其他債權人
    是否願意繳費繼續執行，即逕將上開276 萬元保證金發還被
    告甲○○等前情。經查：
    1.我國現行強制執行程序，係採當事人聲請主張，即強制執
      行之進行，應依強制執行法（下稱同法）第5 條規定，由
      執行債權人依據執行名義（同法第4 條、第4 條之1 、第
      4 條之2 等規定參照），並提出強制執行聲請書狀，載明
      同法第5 條第1 項至第4 項所列事項於執行法院為之；復
      採有償主義，即需由聲請執行之債權人繳納執行費用（同
      法第28條之2 規定參照），如未經繳納執行費用，其聲請
      為不合法，執行法院即應以裁定駁回之（同法第30條之1
      準用民事訴訟法第249 條第1 項第6 款規定參照）。又現
      行強制執行程序乃採當事人進行主義，此實肇因於強制執
      行係以保護私權之獲得滿足為目的之非訟事件行為，當事
      人是否聲請執行或撤回執行，係執行債權人之一方權利行
      為，無需微得執行債務人之同意，均依當事人之意思而為
      之。且於強強制執行經撤回者，與未聲請強制執行同，債
      權人之債權並未受影響，嗣後仍得以同一執行名義再聲請
      強制執行（同法第30條之1 準用民事訴訟法第262 條第1
      項、第263 條第1 項規定參照）。而強制執行程序開始後
      ，其他有執行名義之債權人再聲請強制執行時，執行法院
      應合併其執行程序（同法第33條規定參照）；另執行法院
      如知有對於執行標的物有擔保物權或優先受償權之債權人
      ，應通知其參與分配，並應繳納參與分配執行費用（同法
      第33條、第34條規定參照）。而聲請強制執行之債權人經
      撤回其強制執行時，其他有執行名義聲請併案執行或參與
      分配之債權人，因其對於債務人本即有強執行名義，為免
      其後重覆進行執行程序，自得另行繳納執行費用而聲請續
      行強制執行。惟參與分配之債權人，於聲請執行之債權人
      撤回其執行程序時，是否聲請續行強制執行，涉及參與分
      配之債權人有無執行名義，及有無執行效果而願否繳納執
      行費用，此時執行法院僅應將執行債權人撤回執行之事實
      通知參與分配之債權人即可，至於參與分配之債權人是否
      聲請續行強制執程序，則為參與分配債權人之權利，非執
      行法院可得強制為之，此參諸我國強制執行程序，係採當
      事人聲請主義、當事人進行主義之前開說明，即可明瞭，
      核先敘明。
    2.本件前案執行事件（即本院93年度執字45980 號拍賣抵押
      物強制執行事件），係由原告之抵押債權人即訴外人力富
      公司（受讓原告之抵押權人臺灣企銀之抵押債權），以其
      執有本院92年度拍字第33號民事拍賣抵押物裁定書為執行
      名義，聲請本院執行處拍賣原告之抵押物，經本院執行處
      調取90年度執全字第938 號假扣押案卷（假扣押債權人為
      第一銀行）進行拍賣原告之抵押物程序（第二順位抵押權
      人劉淑娟，及其他對於稅捐有優先債權之高雄市稅捐處，
      均經本院通知後聲請參與分配，另假扣押債權人第一銀行
      ，應係尚未取得執行名義，故未見聲明參與分配）。俟前
      案執行事件於93年8 月9 日第一次拍賣，由被告甲○○以
      15,088,000元拍定，然因未繳納拍定價金，本院執行處乃
      定於95年1 月10日重新拍賣，惟無人應買，被告德義公司
      則於95年1 月16日將此700 萬元債權（即原告原向臺灣企
      銀借款之債務）讓與被告乙○○（即被告甲○○之妻），
      同日德義公司並向本院執處撤回強制執行，本院執行處乃
      將保證金276 萬元發還被告甲○○等情，為兩造所不爭執
      ，並有本院依職權調閱之93年度執字45980 號拍賣抵押物
      執行卷宗可參，應堪信為真實。
    3.嗣本院執行處於95年1 月16日，業依規定以95雄院隆民修
      93執字第45980 號函文，將執行債權人德義公司撤回執行
      ，致無從辦理參與分配之事實，分別通知參與分配之第二
      順位抵押權人劉淑娟，及有稅捐優先債權之高雄市稅捐處
      ，有通知函文及送達回證附於本院93年度執字第45980 號
      民事執行卷內可據。揆諸上開我國強制程序係採當事人聲
      請主義、當事人進行主義之立法本旨說明，參與分配之劉
      淑娟、高雄市稅捐處，是否繳納執行費用而聲請續行強制
      執行程序乃其權利，而非得由院執行處所得強制為之；惟
      遍觀前開執行卷宗內，並無參與分配之劉淑娟聲請續行強
      制執行（另高雄市稅捐處因僅得對強制執行款主張優先受
      償權，其並無執行名義得聲請續強制執行之權利）之聲請
      書狀，其緣因可能係參與分配之第二順位抵押權人劉淑娟
      尚未取得執行名義。復未據原告提出此參與分配之債權人
      有何聲請續行強制執行之證據以其實其說，本院自屬無從
      得有原告前開主張之事實為真實之有利心證。是原告主張
      本院執行處未通知其他參與分配之債權人是否願意繳費繼
      續執行，即逕將上開276 萬元保證金發還被告甲○○，尚
      與事實不符而無足採信。被告德義公司抗辯稱撤回強制執
      行，乃正當權利之行使，何來脫法行為等前詞，自屬可資
      採信。
    4.原告另主張執行債權人德義公司係向本院執行處謊稱「已
      和債務人達成協議」，使本院執行處誤將被告甲○○已繳
      納之保證金276 萬元發還等前詞。然參以我國強制執行程
      序，係採當事人聲請主義之前揭說明，執行債權人本即對
      於其私權是否得以獲得滿足，有其決定之權利，故其於向
      執行法院撤回強制執行時，本即無須具備確實、正當理由
      而得隨時為之，而執行法院亦無權審查其撤回執行之理由
      是否屬實，或有無欺瞞、詐騙其他債務人之權利，此為當
      事人聲請主義之立法本旨之所當然而無待贅述。是本件前
      案執行事件既已因執行債權人德義公司聲請撤回執行，復
      未據參與分配之債權人聲請續行執行，則本件執行程序自
      屬已經終結，揆諸上開臺灣高等院暨所屬法院87年法律座
      談會民事執行類第9 號提案研討結論，依法即應將被告甲
      ○○已繳納之保證金276 萬元發還，始為合法。是被告甲
      ○○上開抗辯：強制執行法並未規定，債權人於撤回時應
      表明理由，亦無債權人撤回強制執行聲請時應通知其他債
      權人是否繳費聲請繼續執行之規定，更無須得債務人同意
      或應先詢問債務人意見之規定，故法院依被告德義公司撤
      回之聲請而終結上開執行程序，並無違誤等情，於法尚無
      不合。堪認原告主張本院執行處將被告甲○○已繳納之保
      證金276 萬元發還有誤等前詞，於法自屬無據。
    5.原告復主張因被告乙○○於受讓德義公司之債權後，再聲
      請本院執行處進行後案執行事件拍賣（即本院95年度執字
      第6967號執行事件），經第三拍由被告乙○○以940 萬元
      拍定，較前案執行事件第一次拍賣所得價金少了5,688,00
      0 元，卻無從就上開被告甲○○所繳保證金276 萬元金抵
      償，被告等人顯有脫法行為等前情，則經被告乙○○抗辯
      以系爭後案執行事件中，所有拍賣之過程，均係遵循本院
      主導而為，並無何脫法行為等情。然查，本件後案執行事
      件拍賣，係由被告乙○○於受讓讓德義公司之債權後，另
      行提起之強制執行程序，業經本院依職權調閱本院95年度
      執字第6967號執行卷宗閱無訛。則前案執行程序既已因前
      案債行債權人力富公司合法撤回執行程序而終結，依當事
      人聲請主張之強制執行法立法本旨，前案執行事件拍賣程
      序終結後，即與後案執行事件之拍賣程序，係屬不同拍賣
      程序，參諸前揭臺灣高等院暨所屬法院87年法律座談會民
      事執行類第9 號提案研討結論，自無存有再拍賣價金低於
      原拍定價金差額補償關係餘地，堪信被告乙○○抗辯無何
      脫法行為等情，應非狡卸之詞；而原告上開主張被告有脫
      法行為等情，顯係於法律規定有所誤解所致，其主張自非
      合法。
    6.依上說明，本件前案執行事件係由執行債權人力富公司聲
      請強制執行，後案執行事件則係由被告乙○○以其受讓自
      力富公司之執行債權，而另行聲請本院執行處進行拍賣，
      是前、後案執行事件，顯係不同之強制執行程序，自無所
      謂後案執行事件再拍賣價金，低於前案執行事件之拍定價
      金差額補償關係。而執行債權人於拍賣過程中，其有自主
      之撤回強制執行權利，依法於其向執行法院表示撤回執行
      時，即生撤回之法律效力，尚非執行法院所得拒絕。是前
      案執行債權人力富公司向本院執行處陳明撤回強制執行之
      非訟事件行為，乃合法之行為，而非有何脫法行為之事實
      ，已至為明確。
  (三)又民事事件學說及實務上所謂之脫法行為，係指當事人為迴
    避強行法規之適用，以迂迴方法達成該強行法規所禁止之相
    同效果之行為。倘其所迴避之強行法規，係禁止當事人企圖
    實現一定事實上之效果者，而其行為實質上已達成該效果時
    ，即係違反該強行法律規定之意旨，自非法之所許，應屬無
    效。例如：「本國保險公司既因限於政府法令規定不能承保
    大陸公司之案件，為迴避政府法令規定，乃形式上與香港保
    險公司共同承保，由該香港保險公司出名與大陸公司簽訂保
    險契約，然實際承保人仍為本國保險公司，則本國保險公司
    之承保行為自屬脫法行為，應屬無效。」，此有最高法院94
    年度台上字第145 號民事裁判理由可供審酌。然本件前案執
    行事件，其執行債權人力富公司之撤回強制執行，係基於其
    對於私權獲滿足是否請求國家強制執行公權力介入有其自主
    決定權，故於其本身撤回強執執行程序時，執行法自無權予
    以實質審查或拒絕，揆諸上開最高法院94年度台上字第145
    號民事裁判理由所示，堪信前、後案執行事件之債權人，既
    得自由、自主行使其聲請強行執行請求權及撤回強行執行請
    求權，自非屬有何採用迂迴方法而欲達成強行法規所禁止之
    相同效果，此與民事事件學說上所謂之脫法行為顯有不同，
    已至為灼然。
  (四)承上調查，本件前、後案執行事件，係屬不同之強制執行程
    序，即無強將兩者不同拍賣程序之拍賣價金比較後，誤為比
    附援引強制執行法第68條之2 規定，認有補償拍賣價金差額
    之適用，已臻明確。
六、綜上所述，本件前案執行事件之債權人力富公司，係基於其
    有自主請求執行法院滿足其私權之拍賣請求權及撤回權，則
    於其撤回強制執行時，執行法院依法尚無拒絕權利；而前、
    後案執事件，既分屬不同之強制執行事件程序，兩者間即屬
    無從比附援引強制執行法第68條之2 規定，認有補償拍賣價
    金差額之適用。從而，揆諸前揭法律規定、最高法院民事判
    決意旨與說明，本件原告依侵權行為之法律關係，訴請被告
    應連帶給付原告5,688,000 元，及自本變更訴狀繕本送達被
    告之翌日（即97年1 月12日）起至清償日止，按週年利率百
    分之五計算之法定遲延利息，於法洵非有據，所訴自應予以
    駁回。又原告之訴既經駁回，其假執行之聲請即失所附麗，
    應併予以駁回。
七、本件事證已臻明確，兩造其餘主張、抗辯及所用之攻擊、防
    禦方法與舉證，核與本判決結果不生影響，爰不一論述。。
八、據上論結，本件原告之訴為無理由，依民事訴訟法第78條，
    判決如文。
中    華    民    國    97    年     3    月    20    日
                    民事第五庭法  官  柯盛益
上為正本，係照原本作成。
如不服本判決，應於送達後20日內，向本院提出上訴狀並表明上
訴理由，如於本判決宣示後送達前提起上訴者，應於判決送達後
10日內補提上訴理由書（須附繕本）。
中    華    民    國    97    年     3    月    20    日
                              書記官  卓榮杰


司法院資訊處製作；財團法人民間司法改革基金會備份。
